臺灣高雄地方法院刑事判決　　　　　　99年度審訴字第3631號
公　訴　人　臺灣高雄地方法院檢察署檢察官
被　　　告　李政雄
上列被告因毒品危害防制條例案件，經檢察官提起公訴（99年度
毒偵字第4925號、第5333號），被告於準備程序中就被訴事實為
有罪之陳述，經本院告知簡式審判程序之旨，並聽取被告與公訴
人之意見後，本院合議庭裁定由受命法官獨任進行簡式審判程序
，判決如下：
    主  文
李政雄犯如附表所示之罪共罪，均累犯，分別處如附表所示之
刑。有期徒刑部分應執行有期徒刑拾壹月，拘役伍拾日，拘役部
分如易科罰金，以新臺幣壹仟元折算壹日。扣案如附表編號(三)所
示第二級毒品甲基安非他命壹包（驗前淨重零點零捌捌公克，驗
餘淨重零點零捌公克，另含包裝袋），沒收銷燬之，扣案如附
表編號(二)所示之玻璃吸食器壹支、塑膠網狀袋壹個沒收之。
    事實及理由
一、犯罪事實：
    李政雄前於民國97年間，因施用毒品案件，經本院以97年度
    審毒聲字第989 號裁定送觀察、勒戒後，認有繼續施用毒品
    傾向，續由本院以97年度審毒聲字第1462號裁定令入戒治所
    施以強制戒治，於98年9 月7 日執行完畢釋放，並經臺灣高
    雄地方法院檢察署檢察官為不起訴處分確定。另於96年、97
    年間因竊盜案件，經臺灣屏東地方法院以96年度簡字第1936
    號判決處有期徒刑5 月確定，及本院以96年度易字第3128號
    判決、97年度審簡字第5494號判決分別處有期徒刑3 月確定
    ，上開3 案經接續執行，於99年2 月8 日縮刑期滿執行完畢
    。詎其仍不知悔改並戒絕毒癮，於前開觀察、勒戒、強制戒
    治執行完畢5 年內，分別為下列行為：
  (一)基於施用第一級毒品海洛因及第二級毒品甲基安非他命之犯
    意，於99年7 月3 日上午11時許，在高雄市旗山區某處，將
    海洛因及甲基安非他命置入玻璃球內，以燒烤之方式，同時
    施用第一級毒品海洛因及第二級毒品甲基安非他命1 次。嗣
    於同年月4 日上午11時30分許，在高雄市旗山區○○○路衛
    光營區溪洲幹108 號前，因另涉他案為警查獲，並經其同意
    採集其尿液送驗，檢驗結果確呈嗎啡及甲基安非他命陽性反
    應，進而知悉上情。
  (二)基於施用第二級毒品甲基安非他命之犯意，於99年8 月17日
    上午10時許，在其位於高雄市○○區○○里○○路○ 段421
    巷66號住處內，將甲基安非他命置入玻璃球內，以燒烤之方
    式，施用第二級毒品甲基安非他命1 次。
  (三)基於持有第二級毒品甲基安非他命之犯意，於99年8 月19日
    上午10時許，在高雄市美濃區「成功超商」旁，向某真實姓
    名、年籍不詳之綽號「阿泰」之成年男子，以新臺幣500 元
    之價格，購入第二級毒品甲基安非他命1 包，而予以持有之
    。
  (四)嗣於99年8 月19日下午3 時許，在高雄市○○區○○路19巷
    22號前，為警盤查，當場扣得上開未及施用之甲基安非他命
    1 包（重量如附表編號(三)所示）、玻璃吸食器1 支、塑膠網
    狀袋1 個，並經其同意採集其尿液送驗，檢驗結果確呈甲基
    安非他命、安非他命陽性反應，進而知悉上情及上開事實(二)
    部分。
二、證據：
    上開犯罪事實，有下列證據可資證明：
  (一)犯罪事實(一)部分：
    1.台灣檢驗科技股份有限公司99年7 月21日濫用藥物檢驗報
      告。
    2.高雄縣警察局旗山分局偵辦竊盜案件嫌疑人尿液採及編號
      對照表。
    3.被告之自白。
  (二)犯罪事實(二)部分：
    1.台灣檢驗科技股份有限公司99年9 月2 日濫用藥物檢驗報
      告。
    2.高雄縣警察局旗山分局毒品危害防制條例案件嫌犯代號與
      真實姓名對照表。
    3.扣案之玻璃吸食器1 支、塑膠網狀袋1 個。
    4.被告之自白。
  (三)犯罪事實(三)部分：
    1.扣案之甲基安非他命1 包（重量如附表編號(三)所示）、高
      雄醫學大學附設中和紀念醫院99年10月26日檢驗報告。
    2.被告之自白。
三、論罪：
  (一)被告前因施用毒品案件經裁定送觀察、勒戒、強制戒治執行
    完畢後，又於5 年內再犯本件施用毒品案件，檢察官依毒品
    危害防制條例第23條第2 項規定逕行起訴，即無不合，合先
    敘明。
  (二)核被告上開所為，分別係犯1 次毒品危害防制條例第10條第
    1 項之施用第一級毒品罪、2 次同條第2 項之施用第二級毒
    品罪、1 次同條例第11條第2 項持有第二級毒品罪。被告上
    開持有第一、二級毒品，嗣進而施用之，持有之低度行為應
    為施用之高度行為所吸收，均不另論罪。另被告就犯罪事實
    (一)部分於本院審理中稱：以前未曾施用海洛因，僅有施用甲
    基安非他命，惟該次施用時，至第3 、4 口時發現摻有海洛
    因，知道後仍繼續施用，有本院準備程序筆錄在卷可稽；核
    與被告確實僅有施用第二級毒品之前科紀錄，且尿液檢驗結
    果係同時呈現上開2 種毒品陽性反應相符，亦有上開尿液檢
    驗報告、臺灣高等法院被告前案紀錄表、本院90年度毒聲字
    第3674號、97年度審毒聲字第989 號裁定等附卷可憑，因認
    被告之供述係屬可採。從而，被告就犯罪事實(一)部分係以一
    個施用行為同時觸犯施用第一級、第二級毒品罪，為想像競
    合犯，應從一較重之施用第一級毒品罪處斷；公訴人認應為
    數罪併罰，尚有未洽。被告所犯上開3 罪，犯意各別，行為
    互殊，應予分論併罰。又被告前有如犯罪事實欄所述經判處
    有期徒刑並執行完畢之情形，此有前揭臺灣高等法院被告前
    案紀錄表在卷可佐，其於徒刑執行完畢5 年之內故意再犯本
    件有期徒刑以上之罪，皆為累犯，應依法加重其刑。
四、科刑：
  (一)爰審酌被告施用毒品之行為不僅戕害自身身心健康，亦間接
    影響社會治安，被告前經觀察、勒戒、強制戒治後，仍未能
    戒斷毒癮，復又再犯本件施用毒品案件，且有違反麻醉藥品
    管理條例、竊盜等前科及執行紀錄，有被告院內裁判案件紀
    錄表及前揭臺灣高等法院被告前案紀錄表各1 份在卷可參，
    顯見其對毒品之依賴情形非輕，且平日素行非佳，並考量被
    告犯後坦承犯行、施用毒品之前科、次數，與所施用毒品之
    種類等一切情狀，分別量處如主文所示之刑，及就量處拘役
    部分諭知易科罰金之折算標準，並合併定其應執行之刑。
  (二)扣案之晶體1 包（驗前淨重0.088公克、驗後淨重0.083公克
    ），確屬第二級毒品甲基安非他命無訛，此有上開高雄醫學
    大學附設中和紀念醫院檢驗報告1 份在卷可佐；而裝盛該第
    二級毒品甲基安非他命之包裝袋，其中亦含有無法析離之第
    二級毒品甲基安非他命，是應依毒品危害防制條例第18條第
    1 項前段規定諭知沒收銷燬之。至鑑驗耗用之毒品既已滅失
    ，自毋庸宣告沒收銷燬，附此敘明。
  (三)扣案之玻璃吸食器1 支、塑膠網狀袋1 個，業據被告自承均
    為其所有，且係被告就犯罪事實(二)施用第二級毒品犯罪所用
    之物，應依刑法第38條第1 項第2 款宣告沒收之。
據上論斷，應依刑事訴訟法第273 條之1 第1 項、第284 條之1
、第299 條第1 項前段，毒品危害防制條例第10條第1 項、第2
項、第11條第2 項、第18條第1 項前段，刑法第11條、第41條第
1 項前段、第47條第1 項、第38條第1 項第2 款、第55條、第51
條第5 款、第9 款，判決如主文。
本案經檢察官李怡增到庭執行職務。
中    華    民    國   100    年    1     月    13    日
                  刑事第十庭   法  官   呂明燕
以上正本證明與原本無異。
如不服本判決應於收受本判決後10日內向本院提出上訴書狀，並
應敘述具體理由，如未敘述上訴理由者，應於上訴期間屆滿後20
日內補提理由書狀於本院（均須按他造當事人之人數附繕本）「
切勿逕送上級法院」。
中    華    民    國   100    年    1     月    13    日
                               書記官   張琇晴
附表：
┌─────────┬─────────────────────────┐
│   編    號       │        宣     告    之    罪    與    刑         │
├─────────┼─────────────────────────┤
│      (一)          │施用第一級毒品，累犯，處有期徒刑玖月。            │
│即犯罪事實欄(一)部分│                                                  │
├─────────┼─────────────────────────┤
│      (二)          │施用第二級毒品，累犯，處有期徒刑月。扣案之玻璃吸│
│即犯罪事實欄(二)部分│食器壹支、塑膠網狀袋壹個，沒收之。                │
├─────────┼─────────────────────────┤
│      (三)          │持有第二級毒品，累犯，處拘役伍拾日，如易科罰金，以│
│即犯罪事實欄(三)部分│新臺幣壹仟元折算壹日。扣案第二級品甲基安非他命壹小│
│                  │包（驗前淨重零點零捌捌公克，驗餘淨重零點零捌公克│
│                  │，另含包裝袋）沒收銷燬之。                        │
└─────────┴─────────────────────────┘
附錄本判決論罪科刑之法條：
毒品危害防制條例第10條
施用第一級毒品者，處六月以上五年以下有期徒刑。
施用第二級毒品者，處三年以下有期徒刑。
毒品危害防制條例第11條第2項
持有第二級毒品者，處 2 年以下有期徒刑、拘役或新臺幣 3 萬
元以下罰金。